臺灣雲林地方法院刑事判決　　　　　　　100年度易字第708號
公　訴　人　臺灣雲林地方法院檢察署檢察官
被　　　告　李眠陽
上列被告因竊盜案件，經檢察官提起公訴（100 年度偵字第4886
號），本院判決如下：
    主  文
李眠陽竊盜，累犯，處拘役拾日，如易科罰金，以新臺幣壹仟元
折算壹日。
    事  實
一、李眠陽前因詐欺案件經本院以95年度虎簡字第309 號判決判
    處有期徒刑5 月確定，嗣經減刑為有期徒刑2 月又15日，甫
    於民國96年7 月16日執行完畢。詎其仍不知悔改，於100 年
    9 月1 日（誤載為8 月1 日）11時20分許，騎乘機車至雲林
    縣崙背鄉○○村○○路20號之牧場庭院，見李岳檜所有之鐵
    梯1 組（價值約新臺幣〈下同〉400 元）置放於該處，趁無
    人看管之際，竟基於意圖為自己不法所有之犯意，徒手將該
    鐵梯搬至上開機車腳踏板行竊得逞，此時適為李岳檜發覺而
    大聲喝令制止，惟因李岳檜身體障礙行動不便無法阻止，李
    眠陽隨即騎乘機車離去，將竊得之鐵梯載往陳鳳琴所經營之
    「協全資源回收場」變賣得款70元後，全數花用殆盡。嗣經
    警調閱監視器，始循線查得上情。
二、案經李岳檜訴由雲林縣警察局西螺分局報告臺灣雲林地方法
    院檢察署檢察官偵查起訴。
    理  由
一、程序部分：
  (一)本件為刑事訴訟法第376 條第1 、2 款所列案件，依同法第
    284 條之1 規定，由法官1 人獨任審判，合先敘明。
  (二)按被告以外之人於審判外之言詞或書面陳述，除法律有規定
    者外，不得作為證據，刑事訴訟法第159 條第1 項定有明文
    。惟被告以外之人於偵查中向檢察官所為之陳述，除顯有不
    可信之情況者外，得為證據；被告以外之人於審判外之陳述
    ，雖不符刑事訴訟法第159 條之1 至第159 條之4 規定得為
    證據之情形，而經當事人於審判程序同意作為證據，法院審
    酌該言詞陳述或書面陳述作成時之情況，認為適當者，亦得
    為證據，刑事訴訟法第159 條之1 第2 項及第159 條之5 第
    1 項分別定有明定。
  (三)經查，告訴人李岳檜於警詢時之指訴、協全資源回收場負責
    人陳鳳琴警詢時之陳述、告訴人指認犯罪嫌疑人紀錄表、贓
    物認領保管單、收受廢棄物登記表各1 份，雖均屬被告李眠
    陽以外之人於審判外之言詞或書面陳述，然經被告與檢察官
    同意作為證據使用，復經本院審酌該言詞或書面陳述作成時
    之情況，亦無不當或有何顯不可信之情形，依上開規定，應
    認具有證據能力，得作為證據使用。
二、訊據被告固坦承於上開時、地，有與告訴人李岳檜碰面，搬
    運鐵梯1 組置於其所騎乘機車腳踏板，並將該鐵梯載往陳鳳
    琴所經營之「協全資源回收場」變賣等情，惟矢口否認有何
    竊盜之犯行，並辯稱：不是偷的，是在水溝旁邊檢的，告訴
    人沒有出聲制止云云。經查：
  (一)告訴人李岳檜於警詢時陳稱：於100 年9 月1 日11時20分許
    ，在其所居住之廢棄牧場庭園外，看到被告正在竊取其所有
    之鐵梯（購買20年、草綠色、長約10公尺，價值約400 元）
    ，當時其有大聲喝令制止被告，但因其為重度肢體障礙者，
    行動不便無法馬上抓到被告。被告當時是徒手將鐵梯放置於
    所騎乘之機車腳踏板後，旋騎車離去，被告就是犯罪嫌疑紀
    錄表中編號2 號之人等語（偵卷第4 頁至第6 頁），明確指
    述目擊被告將鐵梯載走行竊之經過甚詳。復有協全資源回收
    場負責人陳鳳琴於警詢時陳述：於100 年9 月1 日12時44分
    許，被告自己1 人騎乘機車載運鐵梯1 組，至其所經營之資
    源回收場變賣得款70元，被告及所載運之鐵梯，與監視畫面
    上之男子及鐵梯相同，當時有登記販賣該人即被告之身分資
    料，被告並未告知是贓物等語（偵卷第11頁至第13頁），足
    見被告行竊得手之後，立即將鐵梯載運前往協全資源回收場
    變賣。此外，並有告訴人指認犯罪嫌疑人紀錄表、贓物認領
    保管單、收受廢棄物登記表各1 份、現場照片4 張、監視器
    翻拍照片2 張（偵卷第14頁、第15頁、第17頁至第20頁）可
    為佐證。又告訴人與被告並無仇隙，無須構詞誣陷被告竊取
    財物，且參以上開現場照片，可知告訴人知悉鐵梯長度、特
    徵、放置地點，也確實是肢體障礙行動不便之人，導致案發
    當時無法制止被告竊盜犯行，是應認告訴人所述與事實相符
    ，而得採信。
  (二)被告雖辯稱：鐵梯是在水溝旁所撿拾得等情，而觀告訴人所
    指遭竊鐵梯位置之現場照片（偵卷第18頁），該處是在牧場
    西側棚架圍牆旁，雖雜草叢生，仍係告訴人所指牧場庭院範
    圍；又被告陳稱當天有與告訴人碰面，是其在告訴人出聲制
    止時，當知所搬運之鐵梯並非無人所有，卻未得同意仍騎乘
    機車載運鐵梯離去，顯然有意圖為自己不法所有之竊盜犯意
    甚明，是其上開所辯，顯不足採。
  (三)綜上，本件事證明確，被告上開竊盜犯行堪以認定，應依法
    論科。
三、核被告所為，係犯刑法第320 條第1 項竊盜罪。查被告有前
    述犯罪事實欄所記載之前科紀錄，此有臺灣高等法院被告前
    案紀錄表1 份附卷可參，是被告於前次徒刑之執行完畢後，
    5 年以內故意再犯本件有期徒刑以上之罪，為累犯，應依法
    加重其刑。爰審酌被告有上開前科紀錄，素行不佳，其不思
    以正途賺取財物，貪圖小利，意欲不勞而獲，徒手搬運竊取
    告訴人之鐵梯，又無視行動不便之告訴人出聲制止，將鐵梯
    載運變賣，犯罪後又否認犯行，態度不佳。然考量鐵梯老舊
    ，被告變賣所得僅70元，所為犯行遭告訴人及時發覺，得以
    循線取回上開鐵梯，所造成之損害甚微，暨被告自陳患有口
    腔癌、身體狀況不佳，依賴政府津貼度日等一切情狀，量處
    如主文所示之刑，並諭知易科罰金之折算標準。
四、據上論斷，依刑事訴訟法第299 條第1 項前段，刑法第320
    條第1 項、第47條第1 項、第41條第1 項前段，刑法施行法
    第1 條之1 ，判決如主文。
本案經檢察官何宗霖到庭執行職務
中    華    民    國   100    年    12    月    16    日
                  刑事第三庭    法  官  蕭雅毓
以上正本證明與原本無異。
如不服本判決應於收受判決後10日內向本院提出上訴書狀，並應
敘述具體理由；其未敘述上訴理由者，應於上訴期間屆滿後20日
內向本院補提理由書（均須按他造當事人之人數附繕本）。「切
勿逕送上級法院」。
                                書記官  鍾宜津
中    華    民    國   100    年    12    月    16    日
附錄論罪科刑條文全文：
中華民國刑法第320條（普通竊盜罪、竊佔罪）
意圖為自己或第三人不法之所有，而竊取他人之動產者，為竊盜
罪，處5  年以下有期徒刑、拘役或 5 百元以下罰金。
意圖為自己或第三人不法之利益，而竊佔他人之不動產者，依前
項之規定處斷。
前二項之未遂犯罰之。